臺灣嘉義地方法院刑事判決
111年度易字第396號
公  訴  人  臺灣嘉義地方檢察署檢察官
被      告  詹英達




上列被告因竊盜案件，經檢察官提起公訴（111年度偵字第7877
號），本院裁定改以簡式審判程序，判決如下：
    主  文
詹英達犯侵入住宅竊盜罪，累犯，處有期徒刑捌月。未扣案之金
牌肆面，均沒收之，於全部或一部不能沒收或不宜執行沒收時，
各追徵其價額。
    犯 罪 事 實
一、詹英達意圖為自己不法之所有，基於竊盜之犯意，於民國11
    1年7月10日12時35分許，駕駛車牌號碼000-0000號自用小客
    車，行經陳○○位在嘉義縣○○鄉○鄉村○○○○○○○○○村○○○○000號
    住處，趁屋內無人，侵入陳○○上開住處內，徒手竊取陳○○所
    有懸掛於神明神像上之金牌4面（價值約新臺幣〈下同〉2萬5
    千元），得手後駕駛車輛離開現場。嗣陳○○發覺遭竊報警處
    理，經警調閱監視器，於同年7月15日13時45分，為警持本
    院搜索票，前往其嘉義縣○○市○○里00鄰○○○村00號住處執行
    搜索，扣得其所有於本院無關之現金7,300元、針筒1支，因
    而循線查獲。
二、案經陳○○訴由嘉義縣警察局水上分局報告臺灣嘉義地方檢察
    署檢察官偵查起訴。
    理  由
一、本件被告詹英達所犯係死刑、無期徒刑或最輕本刑為3年以
    上有期徒刑以外之罪，且非高等法院管轄第一審之案件，其
    於準備程序就被訴事實為有罪之陳述，經本院告知簡式審判
    程序之旨，並聽取檢察官、被告之意見後，爰依刑事訴訟法
    第273條之1第1項規定，裁定本件進行簡式審判程序。
二、上開事實，業經被告於本院準備程序及審理中均坦承不諱（
    見本院卷第105、107至113頁），核與證人即告訴人陳○○於
    警詢時之證述相符（見警卷第6至9頁），復有指認犯罪嫌疑
    人紀錄表1份、監視器光碟翻拍照片16張附卷可稽（見警卷
    第21至31頁），堪認被告上開任意性自白核與事實相符，應
    堪採信。綜上，本案事證明確，被告之犯行，洵堪認定，應
    予依法論科。
三、核被告所為，係犯刑法第321條第1項第1款之侵入住宅竊盜
    罪。　　
四、被告①前因施用毒品案件，經本院以99年度訴字第1011號判
    決判處有期徒刑10月（共3罪）確定，②又因竊盜案件，經本
    院以99年度朴簡字第291號判決判處有期徒刑4月確定，③再
    因竊盜案件，經本院以99年度朴簡字第341號判決判處有期
    徒刑5月確定，④復因竊盜、搶奪等案件，經本院以99年度訴
    字第882號判決判處有期徒刑6月、10月（共5罪），並經臺
    灣高等法院臺南分院以100年度上訴字第52號判決上訴駁回
    確定。前揭①至④之各罪，嗣經本院以100年度聲字第
　　653號裁定應執行有期徒刑5年2月確定，於107年3月16日假
    釋出監並交付保護管束，然其⑤再犯搶奪等案件，經臺灣臺
    南地方法院以107年度訴字第918號判決判處有期徒刑1年1月
    （共2罪）、8月確定，⑥復因施用毒品案件，經本院以107年
    度訴字第591號判決判處有期徒刑9月確定，上開⑤、⑥之罪刑
    ，更經本院以107年度聲字第1060號裁定應執行有期徒刑2年
    9月確定，前述假釋亦遭撤銷，被告因此再度入監接續執行
    殘刑有期徒刑5月2日及2年9月，於110年6月1日執行完畢出
    監等情，有刑案資料查註記錄表、矯正簡表各1份在卷可查
    ，被告於上開有期徒刑執行完畢後，5年以內故意再犯本件
    有期徒刑以上之罪，為累犯，並參酌司法院釋字第775號解
    釋意旨、最高法院刑事大法庭110年度台上字第5660號裁定
    意旨，衡酌被告於上開前案有期徒刑執行完畢後，又再犯本
    件，可認其對刑罰反應力薄弱，是認本案依累犯規定對被告
    加重其刑，並無其所受刑罰超過所應負擔罪責而致其人自由
    因此遭受過苛之侵害情事，故依刑法第47條第1項之規定加
    重其刑。
五、茲以行為人之責任為基礎，爰審酌被告正值壯年，不思正途
    獲取金錢，竟為本件竊盜犯行，欠缺尊重他人所有權之觀念
    ，並衡酌其坦承犯行，所竊取金牌4面之價值，告訴人所受
    之損失，尚未與告訴人和解，賠償告訴人之損失，暨其自陳
    智識程度、職業、家庭狀況，及其犯罪之動機、手段等一切
    情狀，量處如主文所示之刑。
六、沒收部分：
(一)扣案之7,300元、針筒1支，均為被告所有與本案無關（見本
    院卷第109頁），爰均不予諭知沒收之。
(二)未扣案之金牌4面，為被告本件竊盜罪之犯罪所得，應依刑
    法第38條之1第1項前段規定，均宣告沒收之，於全部或一部
    不能沒收或不宜執行沒收時，再依同法第38條之1第3項規定
    ，各追徵其價額。
據上論斷，應依刑事訴訟法第273條之1第1項、第299條第1項前
段（依判決精簡原則，僅記載程序法），判決如主文。
本案經檢察官簡靜玉提起公訴，檢察官黃天儀到庭執行職務。
中　　華　　民　　國　　111 　年　　10　　月　　31　　日
                  刑事第四庭  法  官  林家賢
以上正本證明與原本無異。
如不服本判決應於收受判決後20日內向本院提出上訴書狀，並應
敘述具體理由；其未敘述上訴理由者，應於上訴期間屆滿後20日
內向本院補提理由書（均須按他造當事人之人數附繕本）「切勿
逕送上級法院」。告訴人或被害人如對於本判決不服者，應具備
理由請求檢察官上訴，其上訴期間之計算係以檢察官收受判決正
本之日期為準。
中　　華　　民　　國　　111 　年　　10　　月　　31　　日
                              書記官  張子涵 
附錄法條：
刑法第321條第1項第1款
犯前條第1項、第2項之罪而有下列情形之一者，處6月以上5年以
下有期徒刑，得併科50萬元以下罰金：
一、侵入住宅或有人居住之建築物、船艦或隱匿其內而犯之。